【裁判字號】    90,易,110
【裁判日期】    900528
【裁判案由】    妨害自由
【裁判全文】
臺灣臺東地方法院刑事判決                            九十年度易字第一一號
    公  訴  人  臺灣臺東地方法院檢察署檢察官
    被      告  丁○○
右列被告因妨害自由案件，經檢察官提起公訴（九十年度偵字第一三九號），本院判
決如左：
    主  文
丁○○連續以加害生命、身體之事，恐嚇他人致生危害於安全，處有期徒刑參月，如
易科罰金，以參佰元折算壹日。
    事  實
一、丁○○與甲○○之妹王秋夢為夫妻之關係，嗣因王秋夢離家出走，丁○○怪罪係
    甲○○從中聳恿之故，竟基於概括犯意，自民國八十九年四月間起至同年九月間
    止，連續多次以撥打（○二）00000000號電話號碼之方式及親至臺北縣
    新莊市○○路二四四巷四九號住處對甲○○、乙○○○夫婦以加害生命、身體之
    事恐嚇稱如果不把王秋夢交出來的話，將對甲○○、乙○○○不利並要他們好看
    ，甚至家中會發生事情等語；並基於概括犯意，自八十九年五月間至同年十月二
    十二日晚間六時許止，連續多次以撥打（○二）00000000號電話號碼至
    臺北市○○區○○街二二○巷一一弄四一之一號四樓住處方式對丙○○以加害生
    命、身體之事恐嚇稱要丙○○全家家破人亡，要讓他們搞光光，總共六條人命等
    語；再於八十九年九月二十二日晚間八時許，親至臺東縣東河鄉北源村四十鄰美
    蘭四九號住處前，以加害生命、身體之事之言語對甲○○恐嚇稱：「你最好把你
    妹妹王秋夢交出來，否則我要撕破你的臉，要你的命」等語，使甲○○、乙○○○及丙○○心生畏懼，致生危害於安全。
二、案經告訴人甲○○訴由臺東縣警察局成功分局報請臺灣臺東地方法院檢察署檢察
    官偵查起訴。
    理  由
一、訊據被告丁○○固坦承有打電話給甲○○、乙○○○、丙○○及親至臺東縣東河
    鄉北源村四十鄰美蘭四九號住處前與告訴人甲○○發生言語爭執，惟矢口否認有
    何恐嚇之犯行，辯稱：伊是有打電話給甲○○夫婦及丙○○，要求他們將妻子還
    給伊，且係因尋妻心切，而用言語與告訴人甲○○吵架云云。惟查：被告右揭犯
    罪事實，業據告訴人甲○○、被害人乙○○○及丙○○於本院審理時指訴綦詳，
    核與證人戊○○○證述情節相符。被告並坦承曾對告訴人甲○○稱「若你要我的
    命，我就要你的命」等語。是被告所辯無非事後卸責之詞，委無足採，事證明確
    ，被告犯行堪予認定。
二、核被告丁○○所為，係犯刑法第三百零五條之恐嚇罪。被告對被害人丙○○恐嚇
    之犯行，公訴人於起訴事實雖未論及，惟與起訴之部分有裁判上一罪之關係，本
    院自得加以審理。被告先後多次恐嚇犯行，時間緊接，所犯構成要件相同，顯係
    基於概括之犯意反覆為之，為連續犯，應依刑法第五十六條之規定論以一罪，並
    加重其刑。爰審酌被告之品行、犯罪之動機、目的、手段、犯罪時所受之刺激、
    被害人所受危害程度及被告犯罪後猶飾卸責之態度等一切情狀，量處如主文所示
    之刑，並諭知易科罰金之折算標準。
據上論斷，應依刑事訴訟法第二百九十九條第一項前段、刑法第五十六條、第三百零
五條、第四十一條第一項前段、罰金罰鍰提高標準條例第一條前段、第二條，判決如
主文。
本案經檢察官李進榮到庭執行職務。
中      華      民      國      九十      年      五      月    廿八    日
                                  臺灣臺東地方法院刑事庭
                                          法  官  范智達
右正本證明與原本無異。
如不服本判決，應於判決送達後十日內向本院提出上訴狀。（須附繕本）
「切勿逕送上級法院」
                                          書記官  賴淑芬
中      華      民      國      九十      年      五      月    廿九    日
刑法第三百零五條
以加害生命、身體、自由、名譽、財產之事，恐嚇他人致生危害於安全者，處二年以
下有期徒刑、拘役或三百元以下罰金。


司法院資訊處製作；財團法人民間司法改革基金會備份。
